【裁判字號】    97,交易,432
【裁判日期】    970925
【裁判案由】    公共危險
【裁判全文】
臺灣板橋地方法院刑事判決             97年度交易字第432號
公  訴  人  臺灣板橋地方法院檢察署檢察官
被      告  甲○○
上列被告因公共危險案件，經檢察官提起公訴（97年度偵字第18
363 號），本院於準備程序進行中，被告就被訴之事實為有罪之
陳述，經告知被告簡式審判程序之旨，並聽取當事人之意見後，
裁定進行簡式審判程序，判決如下：
    主  文
甲○○服用酒類，不能安全駕駛動力交通工具而駕駛，累犯，處
有期徒刑陸月，併科罰金新臺幣壹拾貳萬元，有期徒刑如易科罰
金，罰金如易服勞役，均以新臺幣壹仟元折算壹日。
    事  實
一、甲○○前於民國（下同）93年、94年間各因犯違背安全駕駛
    致交通危險罪，經臺灣臺北地方法院分別判處罰金新臺幣（
    下同）12,000元、25,000元確定（此部分不成累犯）；復於
    95年間又因犯違背安全駕駛致交通危險罪，經同法院判處有
    期徒刑3 月確定（嗣經減刑為1 月15日），並於96年9 月14
    日易科罰金執行完畢；再於96年間，仍又犯違背安全駕駛致
    交通危險罪，經同法院判處有期徒刑6 月（尚未確定）。竟
    仍毫無悔意，於97年6 月15日晚8 時許至8 時40分許其間內
    ，在臺北縣新莊市○○○路附近某檳榔攤內，偕同7 、8 位
    友人服用約3 罐之米酒後，已呈思考改變、個性行為改變之
    酒精中毒症狀，顯已達不能安全駕駛之程度，猶不顧參與道
    路交通公眾之安全，仍於服用前揭酒類後貿然騎乘車牌號碼
    CP B-337號重型機車離去。嗣於同日晚9 時許，行經臺北縣
    板橋市○○路與重慶路交岔路口時，因酒後騎車影響駕駛判
    斷力，對員警指揮反應遲緩，經警攔查，於詢問過程發現有
    含糊不清、多話等酒醉情狀，復於當晚9 時18分許，經警帶
    回後埔派出所對其施以呼氣酒精濃度測試，仍高達每公升0.
    76毫克，又對其進行酒後生理協調平衡檢測，其中在朗誦數
    字及同心圓檢測2 個項目，檢測結果均不合格，而認定不能
    安全駕駛，始確悉上情。
二、案經臺北縣政府警察局板橋分局報請臺灣板橋地方法院檢察
    署檢察官偵查起訴。
    理  由
一、按除被告所犯為死刑、無期徒刑、最輕本刑為三年以上有期
    徒刑之罪或高等法院管轄第一審案件者外，於第一次審判期
    日前之準備程序進行中，被告先就被訴事實為有罪之陳述時
    ，審判長得告知被告簡式審判程序之旨，並聽取當事人、代
    理人、辯護人及輔佐人之意見後，裁定進行簡式審判程序，
    刑事訴訟法第273 條之1 第1 項定有明文。經核本件被告甲
    ○○所犯係死刑、無期徒刑、最輕本刑為三年以上有期徒刑
    以外之罪，其於準備程序中就被訴事實為有罪之陳述，經法
    官告知簡式審判程序之旨，並聽取公訴人及被告之意見後，
    本院合議庭認宜進行簡式審判程序，爰依上揭規定裁定進行
    簡式審判程序，合先敘明。
二、上揭事實，業據被告甲○○迭於警詢、偵查及本院準備程序
    與審理時供承不諱，復有酒精濃度測定值紀錄表1 紙（見偵
    查卷第13頁）、臺北縣政府警察局板橋分局汽機車駕駛人酒
    後生理協調平衡檢測紀錄表及刑法第185 條之3 案件測試觀
    察紀錄表各1 紙在卷可稽（見偵查卷15頁及第16頁）。是被
    告之自白與事實相符，應堪採信。本案罪證明確，被告之犯
    行洵堪認定。
三、核被告甲○○所為，係犯刑法第185 條之3 之罪。末查；被
    告有如事實欄所載論罪科刑及執行完畢之情形，此有臺灣高
    等法院被告前案紀錄表在卷可徵。其於有期徒刑執行完畢後
    ，5 年內故意再犯有期徒刑以上刑之本罪，為累犯，應依法
    加重其刑。爰審酌被告前有因酒後而觸犯同本件之罪之素行
    （參見上開臺灣高等法院被告前案紀錄表），其應明確深悉
    服用酒類，對意識能力具有不良影響，如酒後騎乘機車，對
    一般往來公眾及駕駛人自身皆具有高度危險性，竟漠視自身
    安危，且枉顧公眾安全，於服用酒類後其呼氣酒精濃度逾每
    公升0.76毫克，在已處於不能安全駕駛動力交通工具之狀態
    下，仍騎乘機車有危害道路交通安全之重大虞慮，暨犯後態
    度等一切情狀，量處如主文所示之刑，並諭知易科罰金及易
    服勞役之折算標準，以資懲儆。至公訴意旨雖求處被告有期
    徒刑8 月，併科罰金5 萬元，並認被告已酗酒成癮而有再犯
    之虞，請求諭知施以禁戒之處分；惟本院考量被告前雖有4
    次酒後駕車而為法院判刑之紀錄，然不能以此逕認被告即為
    酗酒已成癮，且被告於審理時坦承犯行，並對其一再飲酒駕
    車而為法院判刑，深表後悔之意，是以本院綜合考量一切情
    事，認檢察官上開求刑似嫌過重，爰量處如主文所示之刑，
    已足資給予被告警惕，附此說明。
據上論斷，應依刑事訴訟法第299 條第1 項前段，刑法第185 條
之3 、第47條第1 項、第41條第1 項前段、第42條第3 項，刑法
施行法第1條之1第1項，判決如主文。
本案經檢察官藍海凝到庭執行職務
中    華    民    國    97    年    9     月    25    日
                      交通法庭  法  官  潘  長  生
上列正本證明與原本無異。
如不服本判決，應於判決送達後10日內敘明上訴理由，向本院提
出上訴狀（應附繕本），上訴於臺灣高等法院。
                                書記官  張  玉  如
中    華    民    國    97    年    9     月    25    日
附錄本案論罪科刑法條全文：
中華民國刑法第185條之3
服用毒品、麻醉藥品、酒類或其他相類之物，不能安全駕駛動力
交通工具
而駕駛者，處1 年以下有期徒刑、拘役或科或併科15萬元以下罰
金。


司法院資訊處製作；財團法人民間司法改革基金會備份。
